臺灣士林地方法院民事裁定
110年度消債清字第65號
債  務  人  陳瑋瑞  
上列債務人聲請清算事件，本院裁定如下：
    主  文
債務人甲○○自中華民國一百一十年十月二十九日十七時起開始清
算程序。
命司法事務官進行本件清算程序。
    理  由
一、按債務人對於金融機構負債務者，在聲請清算前，應向最大
    債權金融機構請求協商債務清償方案，或向其住、居所地之
    法院或鄉、鎮、市、區調解委員會聲請債務清理之調解，消
    費者債務清理條例（下稱消債條例）第151條第1項定有明文
    。次按債務人不能清償債務或有不能清償之虞者，得依本條
    例所定清算程序，清理其債務；債務人於法院裁定開始更生
    程序或許可和解或宣告破產前，得向法院聲請清算，此觀消
    債條例第3條、第80條規定自明。又法院開始清算程序之裁
    定，應載明其年、月、日、時，並即時發生效力；法院開始
    清算程序後，得命司法事務官進行清算程序，復為消債條例
    第83條第1項、第16條第1項所明定。
二、聲請意旨略以：伊有不能清償債務之虞情事，前已向新北市
    汐止區公所聲請調解，惟調解不成立。又伊未經法院裁定開
    始更生程序或許可和解或宣告破產，爰依法聲請清算等語。
三、經查，債務人所主張之上開事實，有債務人國民身分證及全
    民健康保險卡影本（見本院卷第34頁）、戶口名簿（見本院
    卷第36頁）、身心障礙證明（見本院卷第38頁）、民國108
    年12月23日及109年12月8日新北市汐止區公所開立新北市社
    會福利資格證明（見本院卷第40、42頁）、調解不成立證明
    書（見本院卷第44頁）、全國財產稅總歸戶財產查詢清單（
    見本院卷第46、175頁）、華南商業銀行股份有限公司110年
    4月1日營清字第11000097204號函（見本院卷第48頁）、中
    國信託銀行存款交易明細（見本院卷第50頁）、台北富邦銀
    行存摺封面、內頁影本及各類存款歷史對帳單（見本院卷第
    52至62頁）、臺灣新光商業銀行股份有限公司集中作業部11
    0年4月1日新光銀集作字第1100020282號函及附件（見本院
    卷第64至66頁）、中華郵政股份有限公司編號久110.04.07-
    19回函及所附儲金帳戶資料（見本院卷第68至70頁）、日盛
    國際商業銀行股份有限公司110年4月27日日銀字第11020000
    62813號函（見本院卷第72頁）、中華民國人壽保險商業同
    業公會保險業通報作業資訊系統資料查詢結果表（見本院卷
    第74至76頁）、保德信國際人壽保險股份有限公司保險單（
    見本院卷第78至80頁）、新北市中和區公所公立骨灰（骸）
    存放設施使用許可證（見本院卷第82頁）、107至109年度綜
    合所得稅各類所得資料清單（見本院卷第84、86、88頁）、
    勞工保險被保險人投保資料表（見本院卷第90至91頁）、債
    務人收入切結書（見本院卷第92頁）、中華郵政存簿儲金簿
    封面及內頁影本（見本院卷第94至104、177至181頁）、債
    務人未成年子女之中華郵政存簿儲金簿封面及內頁影本（見
    本院卷第106至116頁）、生活所需必要支出發票（見本院卷
    第118頁）、台灣自來水股份有限公司及台灣電力公司110年
    3月繳費通知單（見本院卷第120頁）、未成年子女學雜費繳
    費收據（見本院卷第122、124頁）、保德信保險費繳費通知
    書（見本院卷第122頁）、房屋租賃契約（見本院卷第126至
    130頁）、債務人現戶全戶戶籍謄本（見本院卷第132、173
    頁）、家族系統表（見本院卷第134頁）、財團法人金融聯
    合徵信中心當事人綜合信用報告之債務清理條例前置協商專
    用債權人清冊（見本院卷第138至143頁）、財團法人金融聯
    合徵信中心會員報送授信資料明細（見本院卷第144至152頁
    ）、財團法人金融聯合徵信中心當事人綜合信用報告（見本
    院卷第153至154頁）、公證書（見本院卷第183至205頁）在
    卷可稽，堪認屬實。債務人居住於新北市汐止區，名下無財
    產，每月打零工收入加計各項補助約為新臺幣（下同）23,9
    09元（見本院卷第18頁），每月必要支出為23,909元（見本
    院卷第18至20頁），尚需負擔未成年子女扶養費每月7,000
    元（見本院卷第20頁），依債務人之債務總金額已達8,703,
    008元（見本院卷第24頁）觀之，綜合評估債務人財產、信
    用及勞力等狀況，堪認債務人有不能清償債務之虞。此外，
    復查無消債條例第6條第3項、第8條或第82條第2項所定駁回
    清算聲請之事由，是債務人聲請清算，應屬有據，爰依首揭
    規定，裁定其應予開始清算程序，並命司法事務官進行本件
    清算程序。
四、爰裁定如主文。
中　　華　　民　　國　　110 　年　　10　　月　　29　　日
                  民事第三庭  法  官  陳世源
以上正本係照原本作成。
本件裁定不得抗告。 
中　　華　　民　　國　　110 　年　　10　　月　　29　　日
                              書記官  吳婉萱